【裁判字號】    88,訴,658
【裁判日期】    890229
【裁判案由】    毒品危害防制條例
【裁判全文】
臺灣嘉義地方法院刑事判決                          八十八年度訴字第六五八號
    公  訴  人  臺灣嘉義地方法院檢察署檢察官
    被      告  甲○○
右列被告因違反毒品危害防制條例案件，經檢察官提起公訴（八十八年度偵字第六五
七０號），及移送併案審理（八十八年度偵字第六七六一號）本院判決如左：
    主  文
甲○○連續轉讓第二級毒品，累犯，處有期徒刑壹年。
扣案之第二級毒品安非他命壹小包（原淨重零點玖伍玖零公克，驗餘淨重零點捌捌柒
貳公克）、分裝袋壹佰壹拾玖個、電子磅秤壹台、吸食器壹組及玻璃球壹個均沒收銷
燬之。
    事  實
一、甲○○曾於民國（下同）八十年間因違反麻醉藥品管理條例案件，經臺灣高等法
    院臺南高分院及本院分別判處有期徒刑六月及五年四月確定，並經本院裁定應執
    行有期徒刑五年八月，於八十七年十二月七日執行完畢，猶不知悔改，復基於概
    括之犯意，自八十八年七月底某日起至同年九月二十七日止，在嘉義市○○路六
    ０八號九樓之五租屋處，連續免費提供第二級毒品安非他命多次予乙○○施用（
    施用毒品部分由檢察官另結）。嗣為警於同年九月二十七日下午五時許在上址查
    獲，並扣得其所有之安非他命一小包（原淨重０．九五九０公克，驗餘淨重０．
    八八七二公克）及專供施用毒品之分裝袋一一九個、電子磅秤一台、吸食器一組
    及玻璃球一個。
二、案經嘉義縣警察局移送臺灣嘉義地方法院檢察署檢察官偵查起訴，及該署檢察官
    就同一事實移送本院併案審理。
    理  由
一、訊據被告甲○○矢口否認右揭轉讓第二級毒品安非他命之犯行，辯稱：係乙○○
    未經其同意，自行拿取其持有之安非他命施用，其見狀雖曾阻止，惟乙○○均不
    聽勸阻云云。惟查，右揭事實業據被告於警訊時及偵查中供承不諱，核與證人乙
    ○○於偵查中供述情節大致相符（見偵查卷第十二頁），且被告為警查獲時，警
    方當場從乙○○身上搜出由被告免費提供之安非他命一小包（毛重約０．五公克
    ，另扣案於乙○○涉嫌施用毒品案件中）之事實，亦為被告所自承，並有搜索扣
    押筆錄在卷可參，而扣案之白色顆粒一小包經送憲兵司令部刑事支援中心鑑驗結
    果，顆粒中確含有甲基安非他命成分，有該中心八十九年一月十九日第六七四號
    鑑驗通知書一紙在卷可憑；此外，並有被告所有專供施用毒品之分裝袋一一九個
    、電子磅秤一台、吸食器一組及玻璃球一個扣案可資佐證。足見被告於偵查中之
    自白與事實相符，自堪採信。是被告事後雖翻異前供，顯係事後卸責之詞，不足
    採信。本件事證明確，被告犯行洵堪認定。
二、核被告所為，係犯毒品危害防制條例第八條第二項之轉讓第二級毒品罪。其非法
    持有安非他命之低度行為，應為非法轉讓之高度行為所吸收，不另論罪。又其先
    後多次轉讓行為，時間緊接，所犯罪名相同，顯係基於概括之犯意為之，為連續
    犯，應依刑法第五十六條之規定以一罪論處，並加重其刑。復被告曾於八十年間
    因違反麻醉藥品管理條例案件，經臺灣高等法院臺南高分院及本院分別判處有期
    徒刑六月及五年四月確定，並經本院裁定應執行有期徒刑五年八月，於八十七年
    十二月七日執行完畢，此有本院被告全國前案紀錄表及臺灣嘉義地方法院檢察署
    被告刑案資料查註紀錄表各一件附卷足憑，其受有期徒刑之執行完畢，於五年以
    內再犯本件有期徒刑以上之罪，為累犯，應依刑法第四十七條規定，加重其刑，
    並依法遞加重之。爰審酌被告前有毒品前科、素行不佳、犯罪之動機、目的、手
    段、所生危害及犯後飾詞狡辯，不知悔改之態度等一切情狀，量處如主文所示之
    刑。扣案之安非他命一小包（原淨重０．九五九０公克，驗餘淨重０．八八七二
    公克）及專供施用毒品之分裝袋一一九個、電子磅秤一台、吸食器一組及玻璃球
    一個，係當場查獲之毒品及專供施用之器具，不問屬於犯人與否，爰依毒品危害
    防制條例第十八條第一項規定，諭知沒收銷燬之。又由乙○○身上搜得之安非他
    命一小包（毛重約０．五公克）、斜削吸管一支及玻璃球一個，另扣案於乙○○
    違反毒品危害防制條例案件中，自應由該案宣告沒收銷燬之，附此敘明。
據上論斷，應依刑事訴訟法第二百九十九條第一項前段，毒品危害防制條例第八條第
二項、第十八條第一項前段，刑法第十一條前段、第五十六條、第四十七條，判決如
主文。
本案經檢察官廖家陽到庭執行職務。
中      華      民      國      八十九    年      二      月   二十九   日
                                臺灣嘉義地方法院刑事第二庭
                                    法  官  楊  力  進
右正本證明與原本無異。
如不服本判決，應於判決送達後十日內向本院提出上訴狀( 應附繕本 )。
中      華      民      國      八十九    年      三      月     一     日
                                    書記官  李  文  政
附錄本案論罪科刑法條：
毒品危害防制條例第八條第二項：轉讓第二級毒品者，處六月以上五年以下有期徒刑
                              ，得併科新臺幣七十萬元以下罰金。


司法院資訊處製作；財團法人民間司法改革基金會備份。
